臺灣苗栗地方法院刑事判決　　　　　　　　　　　　　　九十年度易字第四二一號
　　公　訴　人　臺灣苗栗地方法院檢察署檢察官
　　被　　　告　丙○○
右列被告因竊盜案件，經檢察官提起公訴（九十年度偵字第二八八五號），本院判決
如左：
    主  文
丙○○攜帶兇器竊盜，處有期徒刑柒月。
扣案之鐮刀、剪刀及鉤子各壹支均沒收。
    事  實
一、何思汝平日以拾荒維生，得知苗栗縣南庄鄉西村大屋坑八號乙○○住宅旁，無人
    看管之倉庫內放有電纜線，竟萌為自己不法所有之意圖，於民國（下同）九十年
    六月十二日上午九時多許，攜帶客觀上足以對人之生命、身體構成威脅，可認為
    兇器之鐮刀、剪刀及鉤子各一支，潛入上開倉庫內，竊取乙○○所有之電纜線三
    十公尺，得手後，先以機車載至附近產業道路旁，利用上開工具剝剪電纜線，以
    方便其載運至苗栗縣頭份鎮○○路某舊貨商處變賣。嗣苗栗縣警察局頭份分局南
  庄分駐所員警，接獲民眾報案指稱有人在路旁剝剪電纜線，形跡可疑，該分駐所
    所長甲○○乃率員警，巡邏該處發現電纜線之外皮散落一地，即沿南庄鄉○村○○○村○○○○○道搜尋，於同日上午十時四十分許，終在苗栗縣南庄鄉○○村
    ○○段道路，將丙○○騎乘之機車攔下，警方除在機車腳踏板上，查獲用袋子裝
    之上開電纜線外，並扣得丙○○所有用以行竊之工具鐮刀、剪刀及鉤子各一支。
二、案經苗栗縣警察局頭份分局報請台灣苗栗地方法院檢察署檢察官偵查起訴。
    理  由
一、訊據被告丙○○固坦承有在右揭時、地，取走電纜線之事實，惟矢口否認有何竊
    盜故意，辯稱：伊認為是乙○○不要的，伊母丁○○亦有去問乙○○，乙○○告
    知電纜線是他不要的云云。經查：
（一）被告丙○○於警訊時先供稱：「（問：妳今天為何會去該處偷電線？）因我去
      西村大屋坑十二鄰找朋友戊○○，她跟我說她家後方山上有很多廢電線可以撿
      來賣，˙˙。」云云；復於九十一年一月十五日本院調查時改供稱：「（問：
      為何沒有得到被害人同意就進去？）因沒有人住，旁邊也沒有住宅，我母親告
      訴我那是被害人不要的。」云云（見該日訊問筆錄第四頁）；再於九十一年五
      月二十三日本院調查時供稱：「是戊○○告訴我，她家後方有電纜線不要，叫
      我去撿的。不是我媽媽講的，我媽是我從警局回來之後才跟我講的。」（見該
      日訊問筆錄第三頁）。前後供詞反覆不一，已難令人置信。被告丙○○另辯稱
      戊○○告知有電纜線可撿拾云云乙節，戊○○雖經本院傳喚未到庭，然被告丙○○經本院追問下，則供稱：「（問：戊○○所說的後山，是妳去撿的地方？
      ）我去拿的地點與她說的後山不一樣，是在後山的旁邊。」、「（問：戊○○
      有無說叫妳去倉庫拿？）沒有，是我自己主張的。」、「（問：戊○○所說的
      後山是指路邊？）她指說是後山。」等語（見本院九十一年五月二十三日訊問
      筆錄第三頁、第四頁）。被告丙○○之友人戊○○，既未指示被告進入乙○○
      倉庫內，顯然被告丙○○係依自己意思進入，並未受到他人唆使。
（二）被告之母丁○○雖到院陳稱：乙○○有跟其說電纜線是不要的，是在市場吃早
      點碰到說的云云，然檢察官於本院調查時詰問證人乙○○：「（問：有無跟被
      告母親說倉庫內電纜線不要了？）˙˙˙案發第二天，被告母親有問我該電線
      是否還要，我說不要。」云云（見九十一年四月二十五日訊問筆錄第七頁）。
      姑不論證人丁○○、乙○○上開證詞是否有所隱瞞，然可以確定者，被告之母
      丁○○既未事先告知被告丙○○上情，則被告丙○○進入倉庫內拿走電纜線之
      際，並未認為電纜線係他人丟棄不要之物，換言之，被告丙○○主觀上應有電
      纜線仍屬他人所有動產之認識。
（三）被害人乙○○雖到院陳稱：那些電纜線是其用壞不要的云云，然據證人即查獲
      此案之南庄分駐所所長甲○○到院證述：「（問：處理過程有無接觸被害人？
      ）有，他所失竊的東西有電纜線。」、「（問：他有無說要或不要？）他說還
      要，因為被害人那時還在作水電工程。」、「（問：他確實有跟你說還要？）
      是。」、「（問﹔有無到倉庫照相？）有。」、「（問：陳述倉庫的樣子？）
      倉庫外面有鐵門，有圍牆，鐵門稍微關起來，沒有鎖，一進去就是倉庫。」、
      「（問：電纜線失竊時放在哪裡？）在倉庫裡面，倉庫沒有設大門。」、「（
      問：有無看過電纜線？）有。」、「該電纜線有一定的價值，我們查到的時候
      ，電纜線有一部分已經剝開，銅線已經漏出來，˙˙˙，且已剪成一節一節。
      」、「（問：如何查獲？）當天早上九點五十五分，有一位民眾報案，他有看
      到人在西村十五鄰產業道路旁剝電線，剛好十點鐘，我跟另外一位同事去巡邏
      ，就先到民眾報案的地點去看，現場有看到散落的電線外皮，沒有看到人，我
      們就沿著西村往田美的外環道看，在田美的外環道看到，然後就看到機車上有
      用袋子裝著電線，是放在腳踏板上，因為他的特徵跟檢舉人描述的差不多，我
      們就請他到派出所，袋子是打開，可以看出裡面有銅線。」、「（問：有無到
      現場倉庫？）有去看，也有照相，照片還在。」、「產業道路沒有銅線，只有
      電線外皮，電線外皮不少。」、「（問：倉庫裡有無電纜線？）沒有看到，倉
      庫裡面沒有電線外皮。」、「（問：倉庫裡有無工具？）有，是施作水電工程
      的工具。」、「（問：有無通知失主到派出所做筆錄？）有，大約中午十二點
      半，我是打電話到他家，他家人告訴我他的行動電話，我打行動電話請他到派
      出所。」、「（問：被害人到派出所時有無很累？）有，他坐在椅子上一直喘
      氣。」、「（問：他有親口告訴你那些電纜線他還要？）有。」、「（問：有
      無說電纜線沒有被偷前有接頭？）有。」、「（問：扣案的電纜線有無接頭？
      ）有。」等語明確（見本院九十一年五月二十三日訊問筆錄），從證人甲○○
      上開證詞觀之，被害人乙○○所有之電纜線，被竊前既有接頭，長達三十公尺
      ，應未喪失利用價值，且其親口表示電纜線還要，則被害人乙○○於本院所為
      之陳述，應係迴護被告之詞，尚難採信。
（四）又從卷附照片觀之，被害人乙○○放置電纜線之倉庫外面，尚設有不鏽鋼鐵門
      及圍牆，以阻隔外人進入，且電纜線係放在倉庫內，並非隨意棄置在外，客觀
      上不會使人誤認係丟棄不要之物，被告丙○○未經被害人同意，竟攜帶扣案之
      工具侵入取走電纜線，如謂其無竊盜之故意，孰人能信？
（五）至被告丙○○進入倉庫行竊時所攜帶之工具，有鐮刀、剪刀及鉤子各一支，已
      據被告丙○○於檢察官偵查中供述甚明（見偵查卷第十五頁背面），其中小鐮
      刀之刀刃長約九公分，剪刀應是小鐵剪，鉤子是以美工刀方式，將鉤刃藏在握
      柄裡面，使用時可以推出來，均具有殺傷力，可認為兇器，業經本院於九十一
      年四月二十五日當庭勘驗明確。
（六）綜上所述，被告丙○○前開辯解，顯為事後卸責之詞，不足採信。此外復有扣
      案之鐮刀、剪刀、鉤子各一支，及照片七幀在卷足資佐證，事證明確，被告丙○○竊盜犯行洵堪認定。
二、核被告丙○○所為，係犯刑法第三百二十一條第一項第三款之攜帶兇器竊盜罪。
    爰審酌被告丙○○因一時貪念，致罹本罪，所竊取之電纜線價值不多，及犯後未
    能坦白承認等一切情狀，量處如主文所示之刑，以資懲儆。
三、至扣案之鐮刀、剪刀及鉤子各一支，均係被告丙○○所有，供其行竊時所用之工
    具，應依刑法第三十八條第一項第二款之規定，予以宣告沒收。
據上論斷，應依刑事訴訟法第二百九十九條第一項前段，刑法第三百二十一條第一項
第三款、第三十八條第一項第二款，判決如主文。
本案經檢察官黃智勇到庭執行職務。
中      華      民      國      九十一    年      七      月    二      日
                                     臺灣苗栗地方法院刑事第一庭
                                             法  官  柳  章  峰
右正本證明與原本無異。
如不服本判決，應於判決送達後十日內向本院提出上訴狀( 應附繕本 )。
                                             書記官  歐  明  秀
中      華      民      國      九十一    年      七      月    二      日
刑法第三百二十一條
犯竊盜罪而有左列情形之一者，處六月以上五年以下有期徒刑：
一  於夜間侵入住宅或有人居住之建築物、船艦，或隱匿其內而犯之者。
二  毀越門扇、牆垣或其他安全設備而犯之者。
三  攜帶兇器而犯之者。
四  結夥三人以上而犯之者。
五  乘火災、水災或其他災害之際而犯之者。
六  在車站或埠頭而犯之者。
前項之未遂罰之。
